臺灣高雄地方法院民事判決  九十年度親字第二一○號
    原      告    甲○○
    被      告    乙○○
    兼法定代理人  丙○○
右當事人間否認子女事件，本院判決如左：
    主      文
確認被告乙○○（民國九十年一月七日生）非被告丙○○與原告甲○○之婚生女。
訴訟費用由原告負擔。
    事實及理由
一、原告起訴主張與被告丙○○於民國八十七年一月二十日結婚，因感情不洽原告於
    八十八年五月二十六日離家出走至嘉義居住，原告於九十年一月九月產下一女乙○○，而原告與被告丙○○於九十年二月十六日離婚。按「妻之受胎，係在婚姻
    關係存續中者，推定其所生子女為婚生子女。前項推定，如夫妻之一方能證明妻
    非自夫受胎者，得提起否認之訴。」民法第一千零六十三條定有明文。被告乙○○非被告丙○○與原告甲○○之婚生女，但因受胎之時，原告與被告丙○○之婚
    姻關係仍存續中，依法推定為被告丙○○之婚生女，爰依法提起本訴。
二、按妻之受胎，係在婚姻關係存續中者，推定其所生子女為婚生子女；前項推定，
    如夫妻之一方能證明妻非自夫受胎者，得於知悉子女出生之日起一年內提起否認
    之訴，民法第一千零六十三條第一、二項定有明文。
三、原告主張與被告丙○○原為夫妻，因感情不睦而分居，並於九十年二月十六日離
    婚，原告於九十年一月九日產下一女乙○○等情，業據提出戶籍謄本、出生證明
    書等為證，又本院經依職權囑託高雄長庚醫院鑑定被告乙○○、原告甲○○與關
    係人曾其昌間是否具有親子關係，經依遺傳標記檢驗結果，認「不能排除曾其昌
    與乙○○之親子關係，曾其昌與乙○○之父女關係確定率為99.0000000﹪，曾其
    昌是乙○○的親生父親之假設，由本次測試可以證實」，此有該院九十一年四月
    四日（91）長庚院高字第０四八四1號函及所附親子鑑定報告在卷可稽，而被告
    丙○○經合法通知，既未到庭爭執或提出書狀作何有利於己之聲明或陳述，自應
    認原告主張之事實為真實。
四、原告甲○○受胎生下被告乙○○，係在其與被告丙○○婚姻關係存續中，依法被
    告乙○○雖應推定為被告丙○○與原告甲○○之婚生女，惟因原告甲○○受胎懷
    有被告乙○○時並未與被告丙○○同居，且依血緣鑑定結果，被告乙○○係訴外
    人曾其昌之親生女，是以被告乙○○非自被告丙○○受胎。從而，原告於知悉被
    告乙○○出生之日起一年以內提起本訴，請求確認被告乙○○（民國九十年一月
    七日生）非被告丙○○與原告甲○○之婚生女，洵屬有據，應予准許。
五、原告於本件訴訟雖為勝訴之當事人，惟事情肇因為原告所起，被告之行為，按當
    時之訴訟程度為防禦權利所必要，本院酌量情形，爰命原告負擔全部訴訟費用，
    併此敘明。
六、訴訟費用負擔之依據：民事訴訟法第三百八十五條第一項前段、第八十一條第一
    款，判決如主文。
中      華      民      國    九十一    年      五      月      八      日
                              臺灣高雄地方法院家事法庭
~B法      官  林玉心
右正本證明與原本無異。
如不服本判決，應於送達後廿日內，向本院提出上訴狀。
中      華      民      國    九十一    年      五      月      八      日
~B法院書記官  鄭裕一
